【裁判字號】    95,裁,1003
【裁判日期】    950518
【裁判案由】    勞保
【裁判全文】
最  高  行  政  法  院  裁  定
                                     95年度裁字第01003號
抗  告  人  甲○○
上列抗告人因與相對人行政院勞工委員會間勞保事件，對於中華
民國94年8月4日臺北高等行政法院94年度訴字第01358號裁定提
起抗告。本院裁定如下︰
    主  文
抗告駁回。
抗告訴訟費用由抗告人負擔。
    理  由
一、原裁定以：抗告人係於民國（下同）93年4月29日收受訴願
    決定書，抗告人提起行政訴訟之期間，應自93年4月30日起
    算，扣除在途期間6日，至93年7月4日即已屆滿，惟該日為
    星期日，順延1日，其屆滿日為93年7月5日。抗告人遲至94
    年5月4日始提起行政訴訟，已逾法定不變期間，其提起之訴
    訟顯非合法，應予駁回；且抗告人雖主張其於93年5月25日
    委任律師處理本件訴訟案，並以郵件掛號寄出；惟當時並無
    抗告人訴狀繫屬臺北高等行政法院，且抗告人亦未能舉證證
    明有掛號郵寄一事，自難可信等語，而駁回抗告人在原審之
    訴。
二、本件抗告意旨略謂：（一）本件抗告人於93年5月25日由郵
    局寄送行政訴訟起訴狀，惟於94年5月3日函請臺北高等行政
    法院查詢抗告人之起訴案號，始經該院以94年5月24日函覆
    查無所獲，並要求抗告人補繳郵寄費用，以為訴訟之用；然
    臺北高等行政法院倘認本件之訴訟不合法定程序，應於抗告
    人函查時，即以查無所獲，並以程序駁回，當不得另請抗告
    人繳費後，另以程序為由，駁回抗告人之訴，原裁定顯違誠
    實信用之方法，且不利於抗告人。（二）郵政資料之查詢於
    6個月後即無法再為查詢，抗告人因案件事隔1年，毫無所悉
    ，惟依常理，若抗告人並無寄送，則當無函請查覆之必要，
    且臺北高等行政法院亦無須要求抗告人為補寄郵資之舉，因
    此原裁定以此駁回抗告人之請求，顯屬欠缺。為此，訴請廢
    棄原裁定等語。
三、本院按：「人民因中央或地方機關之違法行政處分，認為損
    害其權利或法律上之利益，經依訴願法提起訴願而不服其決
    定者，得向高等行政法院提起撤銷訴訟。」「撤銷訴訟之提
    起，應於訴願決定書送達後二個月之不變期間內為之。」「
    原告之訴，有左列各款情形之一者，行政法院應以裁定駁回
    之。但其情形可以補正者，審判長應定期間先命補正：．．
    ．六、起訴逾越法定期限者。．．．。」行政訴訟法第4條
    第1項、第106條前段及第107條第1項第6款分別訂有明文。
    可知，提起撤銷訴訟，須以經過合法之訴願前置程序，並應
    遵守行政訴訟法第106條起訴不變期間之規定，否則其起訴
    即屬於法不合。經查：本件抗告人於94年5月3日具函向原審
    法院請求查明，其因不服行政院勞工委員會93年4月16日勞
    訴字第0930008511號訴願決定，於93年5月25日具狀向原審
    起訴求為撤銷事件之進行情形；惟經原審法院查明結果，並
    無抗告人所稱起訴事件之繫屬，且抗告人亦未能提出相關郵
    寄資料，故而原裁定乃以抗告人係於93年4月29日收受訴願
    決定書，故其提起行政訴訟期間，應至93年7月5日屆滿，並
    以抗告人94年5月3日函文，原審法院收受之94年5月4日為其
    起訴日，而認抗告人起訴逾期，依上開所述，並無不合。又
    原審法院以抗告人94年5月3日函文原審法院收受日作為其起
    訴日，乃為保障抗告人之訴訟權；且依行政訴訟法第98條規
    定，提起行政訴訟雖不徵收裁判費，但仍應徵收裁判費以外
    其他進行訴訟之必要費用；並提起行政訴訟，關於起訴期間
    之遵守，係採到達主義，即以訴狀到達法院之時間判斷之；
    故抗告人以常理上其應有寄送起訴狀及原審法院不應再命其
    補繳郵票云云，指摘原裁定違法，並無可採。從而，抗告意
    旨以原裁定違法，求為廢棄，為無理由，應予駁回。
四、依行政訴訟法第104條、民事訴訟法第95條、第78條，裁定
    如主文。
中    華    民    國    95    年    5     月    18    日
                  第四庭審判長法  官  高  啟  燦
                              法  官  黃  璽  君
                              法  官  廖  宏  明
                              法  官  楊  惠  欽
                              法  官  林  樹  埔
以  上  正  本  證  明  與  原  本  無  異
中    華    民    國    95    年    5     月    18    日
                              書記官  張  雅  琴


司法院資訊處製作；財團法人民間司法改革基金會備份。
